【裁判字號】    92,再易,31
【裁判日期】    920418
【裁判案由】    給付會款
【裁判全文】
臺灣高等法院民事裁定  九十二年度再易字第三一號
      再  審  原  告
      兼再審聲請人）  甲○○.
      再  審  被  告
     兼再審相對人）   乙○.
右當事人間給付會款事件，再審原告對於中華民國九十二年二月十九日本院九十一年
度再易字第十四號確定裁定，聲請再審，並對七十九年十月二十二日本院七十九年度
上易字第一○七號確定判決，提起再審之訴、聲請再審，本院裁定如左：
    主      文
再審之訴及再審之聲請均駁回。
再審聲請及訴訟費用均由再審原告兼再審聲請人負擔。
    理      由
一、本件再審之訴及再審聲請意旨略以：
  (一)訴之聲明：
    1.請將台灣高等法院七十九年度上易字第一○七號確定判決廢棄。
    2.請將再審被告之訴駁回。
    3.所有訴訟費用均由再審被告連帶負責。
  (二)乙○○始終未提出再審原告有欠借款之任何證據，並非法將變造再審原告簽發已
    作廢之會單提出欺騙法院，台北地方法院九十一年度北檢字第五四八○號判決判
    令乙○○返還變造之會單，足證台灣高等法院所有裁判均為無欠借款證據，於法
    無據枉法無效之裁判，具有民事訴訟法同法第四百九十六條第一項各款、第四百
    九十七條、第五百零一條、第五百零七條之再審理由等語。
二、按再審之訴或聲請再審，應於三十日之不變期間內提起，且該不變期間，自判決
    或裁定確定時起算，民事訴訟法第五百條第一項、第二項及第五百零七條定有明
    文。又不得抗告之裁定，於宣示時確定；未宣示者，於送達時確定（參最高法院
    八十三年台聲字第三八六號判決意旨）。查再審原告對本院七十九年度再易字第
    六十九號確定判決事確定判決提起再審之訴、聲請再審，該判決均早已確定，再
    審原告於九十二年三月六日提起本件再審聲請及提起再審之訴，顯逾三十日法定
    不變期間，此部分為不合法，應予駁回。
三、次按當事人提起再審之訴或聲請再審，雖聲明係對某件再審判決或裁定為再審，
    但審查其再審訴狀理由，實為指摘原確定裁判或前次之再審裁判如何違法，而對
    該聲明不服之再審判決或裁定，則毫未指明有如何法定再審理由。此種情形，可
    認為未合法表明再審理由，逕以其再審之訴為不合法駁回之。（參民國六十九年
    二月五日最高法院六十九年度第三次民事庭會議決定(一)及最高法院六十九年度台
    聲字第一二三號判例意旨）。查再審原告主張本院所有裁判均無欠借款證據，於
    法無據枉法無效之裁判，有民事訴訟法同法第四百九十六條第一項各款、第四百
    九十七條、第五百零一條、第五百零七條之再審理由等語，惟查本院九十一年度
    再易字第十四號確定裁定，係認再審原告所提再審之訴為不合法，予以裁定駁回
    ，經查再審原告於再審訴狀理由，實為指摘原確定裁判或前次之再審裁判如何違
    法，而對該聲明不服之本院上開確定裁定，則毫未指明有如何法定再審理由，僅
    一再重覆以往對歷次確定裁判不服之理由。揆諸首揭說明，顯難認其再審之訴為
    合法，應予駁回。
四、據上論結，本件再審之訴，再審之聲請均為不合法，爰裁定如主文。
中      華      民      國    九十二    年      四      月     十八     日
                              民事第三庭
                                  審判長法  官  張  宗  權
                                        法  官  吳  秀  美
                                        法  官  蕭  艿  菁
右正本係照原本作成。
不得抗告。
中      華      民      國    九十二    年      四      月    二十一    日
                                        書記官  尤  峰  惠


司法院資訊處製作；財團法人民間司法改革基金會備份。
